---
title: "Becas Crema 2.0"
author: "Deyban Pérez"
date: "March 5, 2016"
output: pdf_document
---

```{r setup, include=FALSE}
knitr::opts_chunk$set(echo = TRUE)
```

# **Abstract**
En la fase anterior, la organización Becas Crema realizó un preprocesamiento de los datos de **Control de Estudios** para crear una vista minable sobre la cuál se pueden aplicar algoritmos de minería de datos. La meta ahora es poder realizar modelos para predecir el método de ingreso de las personas que solicitan becas en la universidad. Para ello se ha decidido realizar tres modelos (3): **Árbol de decisión**, **K-Vecinos**, **Reglas de clasificación**. Con el fin de compararlos y dictar cuál es el que mejor se comporta de acuerdo a la problemática.

# **Descripción de las Actividades Realizadas**

## **Cargando la data  **
El primer paso es cargar los datos de nuestra vista minabl producto del preprocesamiento de la asignación anterior **minable.

```{r}
mydata = read.csv("minable.csv")
```




```{r cars}
summary(cars)
```

## Including Plots

You can also embed plots, for example:

```{r pressure, echo=FALSE}
plot(pressure)
```

Note that the `echo = FALSE` parameter was added to the code chunk to prevent printing of the R code that generated the plot.
